臺灣新竹地方法院刑事宣示判決筆錄　 100年度審訴字第645號
公　訴　人　臺灣新竹地方法院檢察署檢察官
被　　　告　彭修志
指定辯護人　本院公設辯護人周凱珍
上列被告因違反毒品危害防制條例案件，經臺灣新竹地方法院檢
察署檢察官偵查提起公訴（100年度毒偵字第1418號、100年度偵
字第6443號）後，聲請改依協商程序而為判決，本院於中華民國
100年12月30日下午4時，在本院刑事第十一法庭宣示判決，出席
職員如下：
　　　　　　　　審判長法　官　劉兆菊
　　　　　　　　　　　書記官　林兆嘉
　　　　　　　　　　　通　譯　鄭敏郎
法官起立朗讀判決主文、犯罪事實要旨、處罰條文，及告以上訴
限制、期間並提出上訴狀之法院，且諭知記載其內容：
一、主  文：
    彭修志施用第一級毒品，累犯，處有期徒刑柒月。又施用第
    二級毒品，累犯，處有期徒刑肆月；扣案之第二級毒品甲基
    安非他命壹包（毛重零點貳壹公克），沒收銷燬之；扣案之
    吸食器壹組，沒收之。又施用第二級毒品，累犯，處有期徒
    刑肆月。又施用第一級毒品，累犯，處有期徒刑柒月，扣案
    之注射針筒貳支及分裝袋壹個，均沒收之。應執行有期徒刑
    壹年陸月；扣案之第二級毒品甲基安非他命壹包（毛重零點
    貳壹公克），沒收銷燬之；扣案之吸食器壹組、注射針筒貳
    支及分裝袋壹個，均沒收之。
二、犯罪事實要旨：
（一）彭修志前曾於民國97年間，因詐欺罪案件，經本院於97年
      7 月25日以97年度竹簡字第827 號判決判處有期徒刑2 月
      確定，於97年11月13日易科罰金執行完畢。
（二）彭修志前曾於98年間，因施用第一、二級毒品案件，經本
      院於98年4 月16日以98年度毒聲字第91號裁定送觀察、勒
      戒後，因認無繼續施用毒品傾向，於98年6 月30日執行完
      畢釋放出所，並經臺灣新竹地方法院檢察署檢察官於98年
      7 月6 日以98年度毒偵字第564 號為不起訴處分確定。
（三）詎彭修志仍不知悔改，於前開強制戒治執行完畢釋放出所
      後5年內，分別為下列施用毒品犯行：
  １、復基於施用第一級毒品海洛因之犯意，於100 年7 月3日
      下午5 、6 時許，在新竹縣北埔鄉○○街70號住處內，以
      將第一級毒品海洛因摻水置於注射針筒再注射入體內之方
      式，非法施用第一級毒品海洛因1 次。另基於施用第二級
      毒品甲基安非他命之犯意，於100 年7 月3 日晚間某時許
      ，同在上揭新竹縣北埔鄉○○街70號住處內，以將第二級
      毒品甲基安非他命置於吸食器內燒烤後吸取煙霧之方式，
      非法施用第二級毒品甲基安非他命1 次。嗣經警於100 年
      7 月4 日凌晨2 時25分許，在新竹縣北埔鄉○○街66號便
      利商店進行巡邏勤務，發現彭修志形跡可疑，乃上前盤查
      ，當場查獲第二級毒品甲基安非他命1 包（毛重0.21公克
      ）及吸食器1 組，復採集尿液送驗後，結果呈嗎啡、可待
      因、安非他命、甲基安非他命陽性反應，始悉上情。
  ２、彭修志復另基於施用第二級毒品甲基安非他命之犯意，於
      100 年7 月13日某時許，同在上揭新竹縣北埔鄉○○街70
      號住處內，以將第二級毒品甲基安非他命置於吸食器內燒
      烤後吸取煙霧之方式，非法施用第二級毒品甲基安非他命
      1 次。另基於施用第一級毒品海洛因之犯意，於100 年7
      月14日中午某時許，同在上揭新竹縣北埔鄉○○街70號住
      處內，以將第一級毒品海洛因摻水置於注射針筒再注射入
      體內之方式，非法施用第一級毒品海洛因1 次。嗣經警察
      持拘票於100 年7 月14日晚間，在新竹縣北埔鄉○○街70
      號3 樓房間內拘獲彭修志，並扣得注射針筒2 隻及分裝袋
      1 個，復採集尿液送驗後，結果呈嗎啡、可待因、甲基安
      非他命陽性反應，始悉上情。
（四）案經新竹縣政府警察局移送及新竹縣政府警察局竹東分局
      報告臺灣新竹地方法院檢察署檢察官偵查起訴後，經檢察
      官聲請認罪協商判決，由本院合議庭裁定由受命法官獨任
      改依協商程序而為判決。
三、處罰條文：
    毒品危害防制條例第10條第1 項、第2 項、第18條第1 項前
    段，刑法第11條、第47條第1 項、第51條第5 款、第38條第
    1 項第2 款。
四、沒收及沒收銷燬之諭知：為警所扣得之第二級毒品甲基安非
    他命1 包（毛重為0.21公克，保管字號：100 年度院安字第
    13 1號，扣押物品清單見本院卷第11頁），屬毒品危害防制
    條例第2 條第2 項第2 款所定之第二級毒品，係違禁物，應
    依毒品危害防制條例第18條第1 項前段規定，諭知沒收銷燬
    之。又另扣得之吸食器1 組（保管字號：100 年度院保字第
    655 號，扣押物品清單見本院卷第9 頁）、注射針筒2 支及
    分裝袋1 個（保管字號：100 年度院保字第6561號，扣押物
    品清單見本院卷第13頁），則係被告彭修志所有且供其施用
    第一、二級毒品所用之物，業據被告彭修志供承在卷（見本
    院卷第23頁背面），爰依刑法第38條第1 項第2 款規定，宣
    告沒收之。
五、協商判決除有刑事訴訟法第455 條之4 第1 項第1 款於本訊
    問程序終結前，被告撤銷協商合意或檢察官撤回協商聲請者
    ；第2 款被告協商之意思非出於自由意志者；第4 款被告所
    犯之罪非第455 條之2 第1 項所定得以協商判決者；第6 款
    被告有其他較重之裁判上一罪之犯罪事實者；第7 款法院認
    應諭知免刑或免訴、不受理者情形之一，及違反同條第2 項
    「法院應於協商合意範圍內為判決；法院為協商判決所科之
    刑，以宣告緩刑或2 年以下有期徒刑、拘役或罰金為限」之
    規定者外，檢察官與被告均不得上訴。
六、如有前項得上訴之情形，得自收受宣示判決筆錄送達之日起
    10日內，向本院提出上訴書狀，上訴於第二審法院。
本案經檢察官洪期榮到庭執行職務。
中    華    民    國   100    年    12    月    30    日
                  刑事第九庭    書  記  官  林兆嘉
                                審判長法官  劉兆菊
以上筆錄正本係照原本作成。
中    華    民    國   100    年    12    月    30    日
                                書  記  官  林兆嘉
附錄本案論罪科刑法條：
毒品危害防制條例第10條
施用第一級毒品者，處6月以上5年以下有期徒刑。
施用第二級毒品者，處3年以下有期徒刑。